臺灣高等法院高雄分院刑事判決　　　　　　　　　　九十年度上易字第二一一二號
　　上　訴　人　臺灣屏東甲方法院檢察署檢察官
　　被　　　告　乙○○
右上訴人因被告家庭暴力妨害自由案件，不服臺灣屏東甲方法院九十年度易字第一
四四號中華民國九十年十月四日第一審判決（起訴案號：臺灣屏東甲方法院檢察署九
十年偵字第四七八０號），提起上訴，本院判決如左：
      主  文
上訴駁回。
     事  實
一、乙○○與丙○○○為夫妻，二人間具有家庭暴力防治法第三條第一款所定之家庭
    成員關係，惟因感情不睦，早已分居多年；民國九十年六月二十八日二十時許，
    二人在屏東縣萬巒鄉○○村○○路二十三號，因談判婚姻關係之事而發生爭執，
    乙○○因不滿丙○○○駕駛車號Ｋ二─七九五三號自用小貨車離去，竟基於毀損
    之故意，徒手將丙○○○所使用之上開自用小貨車火星塞電線三條拔斷（價值約
    新台幣七百元），足以生損害於丙○○○；嗣因丙○○○擬改騎乘腳踏車離去，
    乙○○復另行起意，基於普通傷害之犯意，以其女兒所有之鐵管丟擲丙○○○，
    致該鐵管著甲後彈起打中丙○○○左小腿，因而使丙○○○受有左小腿挫傷等傷
    害。
二、案經丙○○○訴由屏東縣警察局內埔分局移送臺灣屏東甲方法院檢察署檢察官偵
    查起訴。
    理  由
一、右揭犯罪事實，業據被告乙○○供承不諱，核與告訴人丙○○○所指訴之情節相
    符，並有茂隆骨科醫院診斷證明書、萬銘電機行收據各一紙附卷足憑，事證明確
    ，被告之犯行洵堪認定。
二、核被告乙○○打傷告訴人丙○○○之行為，係犯刑法第二百七十七條第一項之普
    通傷害罪，其毀損火星塞電線之行為，則係觸犯刑法第三百五十四條之毀損罪。
    被告所犯上開二罪，犯意各別，行為互異，應予分論併罰。又公訴人雖以被告乙
    ○○於上開時、甲，為不讓告訴人丙○○○離去，乃將告訴人所駕之小貨車火星
    塞拔下，足以妨害告訴人丙○○○駕駛汽車行動之權利，因認其犯有刑法第三百
    零四條之強制罪嫌云云，惟按刑法第三百零四條第一項規定，以強暴脅迫妨害他
    人行使權利，係以對被害人實施強暴脅迫為構成要件，如未對被害人本身實施強
    暴脅迫，即不構成該罪，本件被告僅於告訴人駕車離去之際將其小貨車火星塞電
    線拔下，並未對告訴人本身實施強暴脅迫之行為，且告訴人丙○○○行動並未受
    限制，仍欲騎乘腳踏車離去，核與刑法第三百零四條第一項強制罪之構成要件不
    符，自難論以強制罪，公訴人認為被告另涉犯刑法第三百零四條第一項強制罪，
    顯係誤認。
三、原審因而適用刑法第二百七十七條第一項、第三百五十四條、第四十二條第二項
    、第五十一條第七款，罰金罰鍰提高標準條例第一條前段、第二條之規定，並審
    酌被告素行、犯罪動機、目的、手段、所生危害非重及其犯後態度等一切情狀，
    就被告所犯毀損罪部分，量處罰金壹仟元，就所犯傷害罪部分，量處罰金貳仟元
    ，並定其應執行刑為罰金貳仟伍佰元，及諭知如易服勞役，均以參佰元折算一日
    ；復就被告並未對告訴人本身實施強暴脅迫之行為，核與刑法第三百零四條第一
    項強制罪之構成要件不符，惟因公訴人認為此部分與前開毀損罪部分具有牽連犯
    之裁判上一罪關係，爰不另為無罪之諭知，於理由欄併予敘明。其認事用法，均
    無不合，有罪部分量刑亦屬適當，檢察官上訴意旨，以被告仍應負強制罪責，指
    摘原判決不當，並無理由，應予駁回。
據上論結，應依刑事訴訟法第三百六十八條，判決如主文。
本案經檢察官劉文水到庭執行職務。
中    華    民    國     九十一     年       一       月      十七      日
                              臺灣高等法院高雄分院刑事第七庭
                                  審判長法官  李春昌
                                        法官  莊飛宗
                                        法官  黃憲文
右正本證明與原本無異。
不得上訴。
                                      書記官  黃玉珠
中    華    民    國     九十一     年       一       月      二十一    日
附錄：本判決論罪科刑法條：
刑法第二百七十七條第一項
傷害人之身體或健康者，處三年以下有期徒刑，拘役或一千元以下罰金。
刑法第三百五十四條
毀棄、損壞前二條以外之他人之物或致令不堪用，足以生損害於公眾或他人者，處二
年以下有期徒刑、拘役或五百元以下罰金。
                                                                        Ｑ
